臺灣高等法院高雄分院刑事判決　　　　100年度上訴字第410號
上　訴　人
即　被　告　曾逸文
上列上訴人因搶奪案件，不服臺灣高雄地方法院99年度審訴字第
4436號中華民國100 年1 月21日第一審判決（起訴案號：臺灣高
雄地方法院檢察署99年度偵字第33700 號），提起上訴，本院判
決如下：
    主  文
上訴駁回。
    理  由
一、按不服地方法院之第一審判決而上訴者，應向管轄第二審之
    高等法院為之。上訴書狀應敘述具體理由。上訴書狀未敘述
    上訴理由者，應於上訴期間屆滿後20日內補提理由書於原審
    法院，逾期未補提者，原審法院應定期間先命補正。第二審
    法院認為上訴書狀未敘述理由或上訴有第362 條前段之情形
    者，應以判決駁回之。但其情形可以補正而未經原審法院命
    其補正者，審判長應定期間先命補正。刑事訴訟法第361 條
    、第367 條，分別定有明文。所謂不服第一審判決之具體理
    由，必係依據卷內既有訴訟資料或提出新事證，指摘或表明
    第一審判決有何採證認事、用法或量刑等足以影響判決本旨
    之不當或違法，而構成應予撤銷之具體事由，始克當之（例
    如：依憑證據法則具體指出所採證據何以不具證據能力，或
    依憑卷證資料，明確指出所為證據證明力之判斷如何違背經
    驗、論理法則）；倘僅泛言原判決認定事實錯誤、違背法令
    、量刑失之過重或輕縱，而未依上揭意旨指出具體事由，或
    形式上雖已指出具體事由，然該事由縱使屬實，亦不足以認
    為原判決有何不當或違法者（例如：對不具有調查必要性之
    證據，法院未依聲請調查亦未說明理由，或援用證據不當，
    但除去該證據仍應為同一事實之認定），皆難謂係具體理由
    ，俾與第二審上訴制度旨在請求第二審法院撤銷、變更第一
    審不當或違法之判決，以實現個案救濟之立法目的相契合，
    並節制濫行上訴（最高法院97年度台上字第892 號判決參照
    ）。是以上訴人之上訴書狀或補提之上訴理由書，雖有敘述
    上訴理由，惟並未具體敘述第一審判決有上述違法、不當情
    形，即與未敘述具體理由無異，其所為上訴，即不符合上訴
    之法定要件。
二、上訴人即被告曾逸文因搶奪案件，經原審依刑法第325 條第
    1 項、第47條第1 項之規定，認被告涉犯刑法第325 條第1
    項之搶奪罪，並依累犯規定加重其刑，復審酌被告前有多次
    竊盜、搶奪及施用毒品等多項犯罪前科，有臺灣高等法院被
    告前案紀錄表在卷可稽，素行非佳，不思以己力正當謀生，
    反圖不勞而獲，任意搶奪他人財物，其騎乘機車在道路上隨
    意行搶之方式嚴重危害社會治安，且對於被害人毛群芝之人
    身亦有相當之危害，復參酌其坦承犯行之犯後態度，及其犯
    罪動機、目的、手段、犯罪所得財物價值等一切情狀，量處
    有期徒刑1 年6 月。已詳敘所憑之證據與認定之理由，所為
    論敘，經核並無違背經驗法則或論理法則，量刑亦屬允當。
三、被告於民國100 年1 月28日收受判決後，於同年2 月1 日具
    狀向原審法院提起上訴，上訴理由謂：原判決漏未引用刑法
    第57條、59條而量處有期徒刑1 年6 月，尚有未當，且法院
    於量刑時，應受比例原則與平等原則之支配，並應依刑法第
    57條規定嚴守責任原則，綜上所陳，請給予被告適當之科刑
    云云。
四、經查：被告意圖為自己不法之所有，於99年9 月28日上午9
    時許，在毛群芝位於高雄市左營區合群里合群新村64之2號
    住處旁，騎乘車牌號碼710-HGC 號機車靠近毛群芝，以問路
    為由，趁毛群芝不注意之際，搶走毛群芝拿在手上之黑包條
    紋皮包1 個（內有現金約新台幣《下同》170 元）得逞之事
    實，業據被告於原審坦承在卷（原審卷第17頁背面、第24頁
    背面），並經證人即被害人毛群芝於警詢及偵查中證述在卷
    （警卷第4-5 頁、99年度偵字第33700 號卷第12-14 頁、監
    視器錄影畫面翻拍等照片在卷可稽（警卷第9-11頁），被告
    於原審之自白核與事實相符，可信為真實。被告雖以前詞提
    起上訴，惟查：
(一)、按關於刑之量定，係實體法上賦予法院得為自由裁量之事項
    ，倘其未有逾越法律所規定之範圍，或濫用其權限，即不得
    任意指摘為違法（最高法院75年台上字第7033號判例要旨足
    參）。原審於量刑時，已審酌被告有竊盜、搶奪及施用毒品
    等多項犯罪前科之素行，竟不思以己力正當謀生，反圖不勞
    而獲任意搶奪他人財物，其騎乘機車在道路上隨意行搶被害
    人財物之犯罪方式嚴重危害社會治安，對於被害人之人身安
    全亦有相當之危害，並參酌其坦承犯行之犯後態度及犯罪動
    機、目的、手段、犯罪所得財物價值等一切情狀，足認量刑
    已審酌刑法第57條各款規定事項，且搶奪罪之法定刑為6 月
    以上5 年以下有期徒刑，被告係累犯，依法應各加重其刑，
    原審審酌上情，就被告所犯搶奪罪量處有期徒刑1 年6 月，
    並無失之過重情形，且關於刑之量定，亦無逾比例原則等法
    則而礙及公平正義之情事。從而，被告空言指摘原判決量刑
    漏未審酌刑法第57條之規定云云，顯未敘述具體理由。
(二)、又刑法第59條之酌量減輕其刑，必於犯罪之情狀，在客觀上
    足以引起一般同情，認為即予宣告法定低度刑期，猶嫌過重
    者，始有其適用；至於被告坦白犯行、犯罪所得低微等情狀
    ，僅可為法定刑內從輕科刑之標準，不得據為酌量減刑之理
    由。本件被告於99年9 月28日上午9 時許，假藉騎乘機車問
    路，趁年近八十歲被害人毛群芝（20年3 月出生；見警卷第
    4 頁被害人年籍資料）不注意之際，搶奪其手持皮包（內有
    現金約170 元），雖搶得之金錢數額非鉅，然其犯行對被害
    人之人身安全造成相當危害，並嚴重影響社會治安，其犯罪
    情節在客觀上難認引起一般人之同情；基此，原審綜合被告
    上犯罪前科之素行及所得財物價值等一切情狀，認被告雖坦
    承犯行，惟其犯行實不足以引起一般同情，並無情堪憫恕之
    情狀，處以法定最輕本刑，與其罪責相較，並無過苛，從而
    原審未依刑法第59條規定減輕其刑，並無不當。
五、綜上所述，被告上訴所陳各節，均未依據卷內既有訴訟資料
    或提出新事證，指摘或表明第一審判決有何採證認事、用法
    或量刑等足以影響判決本旨之不當或違法，而構成應予撤銷
    之具體事由，按之上開規定，被告之上訴顯屬違背法律上之
    程式，應由本院依同法第367 條前段、第372 條規定，不經
    言詞辯論逕行判決如主文。
中    華    民    國  100     年    3     月    11    日
                  刑事第三庭  審判長法  官   莊崑山
                                    法  官   莊松泉
                                    法  官   唐照明
以上正本證明與原本無異。
如不服本判決應於收受本判決後10日內向本院提出上訴書狀，其
未敘述上訴理由者，並得於提起上訴後10日內向本院補提理由書
狀（均須按他造當事人之人數附繕本）「切勿逕送上級法院」。
中    華    民    國  100     年    3     月    11    日
                                    書記官   黃琳群